Inventaris van het archief van de Raad van Beroep voor de Invoerrechten, 1895-1925 (1926)
Nationaal Archief, Den Haag
Raad van Beroep voor de Invoerrechten
Raad van Beroep Invoerrechten
1895-1926
merendeel 1895-1925
F23905
60.30 meter; 357 inventarisnummers.
Normale geschreven, getypte en gedrukte documenten, geen bijzondere handschriften.
Nationaal Archief, Den Haag
Het archief van de Raad van Beroep voor de Invoerrechten over de periode 1895-1925 bestaat grotendeels uit genummerde, niet nader ontsloten dossiers inzake het vaststellen van de waarde van ingevoerde goederen, en een aparte serie dossiers met de uitspraken van de Raad. Daarnaast bevat het archief correspondentie met de Minister van Financiën, inspecties en expediteuren, overzichten van waardebepalingen, statistieken en alfabetische lijsten van goederen en fabrikanten.
Archiefvorming
Geschiedenis van de archiefvormer
In Nederland worden al sinds lange tijd invoerrechten geheven, aanvankelijk onder de naam Convooi-en Licentgelden. Later werden ze uitgebreid tot een algemeen inkomend en uitgaand recht.
Bij verschil van mening met de douaneambtenaren over tariferingen of vrijdommen werden de beslissingen overgelaten aan de Minister van Financiën.
Theoretisch kon men hierna nog de tussenkomst inroepen van de burgerlijke rechter
Blijkbaar bestond, mede omdat de tarieven niet hoog waren en de tariefposten veelal een algemene omschrijving gaven, geen behoefte aan een boven partijen staande administratieve rechter
Anders werd dit evenwel met de vaststelling van de waarde van de ingevoerde goederen
Volgens hoofdstuk XXII van de Algemene wet van 1822 (Wet van 28 augustus 1822, staatsblad 38) bestond het rechtsmiddel van de belastingadministratie bij te lage waardeaangifte daaruit dat de ambtenaren de goederen mochten "benaderen", dat wil zeggen zij mochten de goederen toeëigenen tegen betaling van de aangegeven waarde. Weer later konden bezwaren tegen deze benadering worden ingediend bij de Commissiën.
Een tweetal Commissiën werd ingesteld bij de Wet van 28 december 1879, staatsblad 250, n.l. één in Amsterdam en één in Rotterdam.
Zij bestonden elk uit drie leden -onderderscheidenlijk benoemd door de Minister van Financiën, de Kamer van Koophandel en Fabrieken en de arrondissementsrechtbankdie aangesteld werden voor de tijd van twee jaar, waarna ze opnieuw benoembaar waren. Voor elk lid waren twee plaatsvervangers benoemd.
De commissies namen beslissingen inzake de vraag of de waarde al dan niet te laag was aangegeven alsmede, bij toewijzing van het beroep, tot welke hoogte een schadevergoeding voor oponthoud moest worden toegekend.
Bij de Waardewet van 1895, staatsblad 54 werd een systeem van waardebepaling ingevoerd dat in de praktijk bleek te voldoen. De hiervoor genoemde Commissiën werden opgeheven. In de plaats hiervan werd nu voor iedere provincie ingesteld een commissie van beoordeling, wier beslissing bij toegepaste benadering of waardebepaling door de aangever kon worden ingeroepen. Deze commissie van beoordeling sprak echter niet meer in hoogste instantie recht zoals hun voorgangers dat deden.
Hoger beroep stond open bij de Raad van Beroep voor de Invoerrechten. Deze Raad werd ingesteld bij de Wet van 20 april 1895, staatsblad 54.
De Raad bestond uit 24 leden die alsvolgt werden benoemd:
6 leden door de Koning, op voordracht van de Minister van Financiën,
3 leden door de arrondissementsrechtbank te Amsterdam,
3 leden door de arrondissementsrechtbank te Rotterdam, en 2 leden door ieder van de aangewezen zes Kamers van Koophandel en Fabrieken.
Voorzitters zijn in de loop van zijn bestaan geweest de heren:
S.P. van Eeghen (1 augustus 1895-15 maart 1904)
R.W.J.C. van den Wall Bake, (l5 maart 1904-1 juli 1910)
Mr. R. van Rees (17 december 1910-1 september 1919)
H. Meinesz (1 september 1919-1 juli 1925).
De beslissingen werden genomen door zeven leden, waaronder de voorzitter. De leden waren alsvolgt verdeeld: één voorzitter, twee leden van de door de Koning benoemde, twee van die benoemd door de arrondissementsrechtbanken en drie van die door de Kamers van Koophandel en Fabrieken. Beroep op de Raad stond open zowel voor de administratie der belastingen als voor de aangever De termijn waarbinnen beroep moest worden ingesteld was voor de administratie 3 en voor de aangever 8 werkdagen nadat de beslissing van de commissie aan de aangever was verzonden.
In de dertig jaar van zijn bestaan werden door de Raad meer dan 16.000 beslissingen betreffende waardevaststelling genomen.
Ter bespreking van belangrijke punten werden algemene vergaderingen gehouden, waarvoor alle leden van de Raad werden opgeroepen. Dergelijke vergaderingen vonden plaats op: 27 mei 1896, 21 november 1898, 20 februari 1899 en 14 december 1909.
In de eerste twee vergaderingen werden algemene conclusies getrokken omtrent de waardevaststelling in bijzondere gevallen, b.v. bij toegepaste kortingen, bij soldes of ramschgoederen, enz.
De vergadering van 20 februari 1899 was een vergadering van een op voorstel van de voorzitter uit de Raad samengestelde commissie ter bespreking van een door de Minister voorgestelde wijziginig van de Waardewet. De vergadering van 14 december 1909 vond zijn oorsprong in een door de secretaris van de Raad opgemaakt jaarverslag over het jaar 1908. In dit verslag werd door de secretaris aandacht geschonken aan de procesgang, speciaal waar het betrof het onderzoek door de commissies van beoordeling. Deze commissies bleken te zeer buiten de zaak te staan en een te lijdelijke positie in te nemen om een belangrijke schakel in het proces te kunnen innemen.
Op het jaarverslag werd door de Minister gereageerd met een brief waarin hij nadere concrete gegevens vroeg teneinde de ambtenaren die verbonden waren aan de Commissies van beoordeling aanwijzingen te kunnen geven omtrent hun werkwijze.
In het door de voorzitter van de Raad van Beroep aan de Minister gezonden antwoord deelde deze mede dat het verslag van de secretaris niet moest worden gezien als een klacht over sommige ambtenaren. Slechts werd een voorstel gedaan om de aandacht van de inspekteurs en voorzitters van de Commissie te willen bevestigen op enkele punten, welke bij het onderzoek en de behandeling van zaken bijzonder in het oog te houden zijn om, zoals de wetgever heeft bedoeld, het beroep op de Raad zoveel mogelijk onnodig te maken.
In verband met de geuitte bezwaren besloot de sekretaris het jaarverslag in den vervolge achterwege te laten.
Er werd besloten dat van de gehouden beraadslagingen niet naar buiten zou blijken.
De Commissies van beoordeling hadden nog een lang leven. Eerst in 1927, toen de Raad van Beroep al twee jaar was opgeheven en vervangen door de Tariefcommissie, werden ze afgeschaft.
Bij de Wet van 14 december 1916, staatsblad 530 tot heffing van een statistiekrecht werd de bevoegdheid van de Raad van Beroep uitgebreid tot beroepen inzake de waardevaststelling voor het statistiekrecht. De instelling van beroep ging hierbij niet via een Commissie van Beoordeling, doch na de waardevaststelling door de inspekteur stond hiervan rechtstreeks binnen een maand beroep open bij de Raad.
Het waardebegrip voor de statistiekrechtwet bij invoer van goederen was identiek aan dat voor de waardeberoepen en het waardebegrip voor uitgevoerde goederen was daar zoveel mogelijk aangepast.
Op 30 juni 1925 kwam er een einde aan het bestaan van de Raad van Beroep. Bij artikel 45 van de Tariefwet 1924 staatsblad 568 werd hij ontbonden en werd zijn taak over genomen door de Tariefcommissie.
Met ingang van 1 juli 1925 nam de Tariefcommissie de taak van de Raad van Beroep, de behandeling namelijk van beroepen ingevolge artikel 4 van de Waardewet 1906 en artikel 11 van de Wet op het Statistiekrecht, over.
Behalve deze taak kreeg zij ook de toepassing van het tarief van invoerrechten tot haar jurisdictie.
Geschiedenis van het archiefbeheer
De verwerving van het archief
Overbrenging van een overheidsarchief
2.09
Aanwijzingen voor de gebruiker
Openbaarheidsbeperkingen
Volledig openbaar.
Materiële beperkingen
Aanvraaginstructie
Openbare archiefstukken kunnen online worden aangevraagd en gereserveerd. U kunt dit ook via de terminals in de studiezaal van het Nationaal Archief doen. Om te kunnen reserveren dient u de volgende stappen te volgen:
U maakt een profiel aan op www.gahetna.nl, en logt vervolgens in
Via de archiefinventaris (alleen de beschrijvingen met rode nummers) selecteert u het gewenste archiefstuk door op de knop 'Reserveren' te klikken
In het volgende scherm geeft u aan op welke dag u het archiefstuk wilt inzien
Indien u zich bevindt in de studiezaal en een tafelnummer heeft ontvangen kunt u dit nummer vermelden. Als u geen tafelnummer heeft kunt u tafelnummer 777 laten staan
Vervolgens bevestigt u uw reservering door deze te versturen.
Verwant materiaal
Beschikbaarheid van kopieën
Beschrijving van de series en archiefbestanddelen
- Dossiers, 1-165; 165 dozen
  - nummers 1 - 150, 1
  - nummers 151 - 300, 2
  - nummers 301 - 450, 3
  - nummers 451 - 600, 4
  - nummers 601 - 750, 5
  - nummers 751 - 900, 6
  - nummers 901 - 1050, 7
  - nummers 1051 - 1200, 8
  - nummers 1201 - 1350, 9
  - nummers 1351 - 1500, 10-11
    - Bestanddeel 1, 10
    - Bestanddeel 2, 11
  - nummers 1501 - 1675, 12
  - nummers 1676 - 1850, 13
  - nummers 1851 - 1980, 14
  - nummers 1981 - 2025, 15
  - nummers 2026 - 2200, 16
  - nummers 2201 - 2350, 17
  - nummers 2351 - 2500, 18
  - nummers 2501 - 2670, 19
  - nummers 2671 - 2725, 20
  - nummers 2726 - 2900, 21
  - nummers 2901 - 3075, 22
  - nummers 3076 - 3250, 23
  - nummers 3251 - 3425, 24
  - nummers 3426 - 3625, 25
  - nummers 3626 - 3825, 26
  - nummers 3826 - 4000, 27
  - nummers 4001 - 4150, 28
  - nummers 4151 - 4235, 29
  - nummers 4236 - 4450, 30
  - nummers 4451 - 4650, 31
  - nummers 4651 - 4850, 32
  - nummers 4851 - 4999, 33
  - nummers 5000 - 5100, 34
  - nummers 5101 - 5238, 35
  - nummers 5239 - 5360, 36
  - nummers 5361 - 5450, 37
  - nummers 5451 - 5599, 38
  - nummers 5600 - 5650, 39
  - nummers 5651 - 5850, 40
  - nummers 5851 - 6025, 41
  - nummers 6026 - 6200, 42
  - nummers 6201 - 6346, 43
  - nummers 6347 - 6400, 44
  - nummers 6401 - 6575, 45
  - nummers 6575 - 6750, 46
  - nummers 6751 - 6925, 47
  - nummers 6926 - 7075, 48
  - nummers 7076 - 7250, 49
  - nummers 7251 - 7380, 50
  - nummers 7381 - 7500, 51
  - nummers 7501 - 7550, 52
  - nummers 7551 - 7700, 53
  - nummers 7701 - 7825, 54
  - nummers 7826 - 7975, 55
  - nummers 7976 - 8125, 56
  - nummers 8126 - 8300, 57
  - nummers 8301 - 8436, 58
  - nummers 8437 - 8475, 59
  - nummers 8476 - 8640, 60
  - nummers 8641 - 8779, 61
  - nummers 8780 - 8825, 62
  - nummers 8826 - 8952, 63
  - nummers 8953 - 9000, 64
  - nummers 9001 - 9117, 65
  - nummers 9118 - 9175, 66
  - nummers 9176 - 9313, 67
  - nummers 9314 - 9325, 68
  - nummers 9326 - 9445, 69
  - nummers 9446 - 9500, 70
  - nummers 9501 - 9675, 71
  - nummers 9676 - 9875, 72
  - nummers 9876 - 10050, 73
  - nummers 10051 - 10225, 74
  - nummers 10226 - 10357, 75
  - nummers 10358 - 10525, 76
  - nummers 10526 - 10675, 77
  - nummers 10676 - 10798, 78
  - nummers 10799 - 10930, 79
  - nummers 10931 - 10975, 80
  - nummers 10976 - 11125, 81
  - nummers 11126 - 11229, 82
  - nummers 11230 - 11250, 83
  - nummers 11251 - 11400, 84
  - nummers 11401 - 11550, 85
  - nummers 11551 - 11699, 86
  - nummers 11700 - 11824, 87
  - nummers 11825 - 11875, 88
  - nummers 11876 - 12000, 89
  - nummers 12001 - 12126, 90
  - nummers 12127 - 12275, 91
  - nummers 12276 - 12425, 92
  - nummers 12426 - 12550, 93
  - nummers 12551 - 12700, 94
  - nummers 12701 - 12850, 95
  - nummers 12851 - 13000, 96
  - nummers 13001 - 13125, 97
  - nummers 13126 - 13275, 98
  - nummers 13276 - 13357, 99
  - nummers 13358 - 13457, 100
  - nummers 13458 - 13480, 101
  - nummers 13481 - 13600, 102
  - nummers 13601 - 13700, 103
  - nummers 13701 - 13768, 104
  - nummers 13769 - 13800, 105
  - nummers 13801 - 13890, 106
  - nummers 13891 - 13960, 107
  - nummers 13961 - 13975, 108
  - nummers 13976 - 14037, 109
  - nummers 14038 - 14100, 110
  - nummers 14101 - 14125, 111
  - nummers 14126 - 14195, 112
  - nummers 14196 - 14256, 113
  - nummers 14257 - 14265, 114
  - nummers 14266 - 14310, 115
  - nummers 14311 - 14317, 116
  - nummers 14318 - 14380, 117
  - nummers 14381 - 14450, 118
  - nummers 14451 - 14550, 119
  - nummers 14551 - 14585, 120
  - nummers 14586 - 14640, 121
  - nummers 14641 - 14690, 122
  - nummers 14691 - 14705, 123
  - nummers 14706 - 14769, 124
  - nummers 14770 - 14840, 125
  - nummers 14841 - 14850, 126
  - nummers 14851 - 14910, 127
  - nummers 14911 - 14985, 128
  - nummers 14986 - 15036, 129
  - nummers 15037 - 15090, 130
  - nummers 15091 - 15156, 131
  - nummers 15157 - 15215, 132
  - nummers 15216 - 15275, 132A
  - nummers 15276 - 15340, 133
  - nummers 15341 - 15395, 134
  - nummers 15396 - 15445, 135
  - nummers 15446 - 15509, 136
  - nummers 15510 - 15557, 137
  - nummers 15558 - 15604, 138
  - nummers 15605 - 15649, 139
  - nummers 15650 - 15660, 140
  - nummers 15661 - 15719, 141
  - nummers 15720 - 15772, 142
  - nummers 15773 - 15810, 143
  - nummers 15811 - 15840, 144
  - nummers 15841 - 15888, 145
  - nummers 15889 - 15950, 146
  - nummers 15951 - 16020, 147
  - nummers 16021 - 16075, 148
  - nummers 16076 - 16150, 149
  - nummers 16151 - 16199, 150
  - nummers 16200 - 16220, 151
  - nummers 16221 - 16300, 152
  - nummers 16301 - 16375, 153
  - nummers 16376 - 16442, 154
  - nummers 16443 - 16496, 155
  - nummers 16497 - 16510, 156
  - nummers 16511 - 16569, 157
  - nummers 16570 - 16590, 158
  - nummers 16591 - 16650, 159
  - nummers 16651 - 16725, 160
  - nummers 16726 - 16800, 161
  - nummers 16801 - 16868, 162
  - nummers 16869 - 16930, 163
  - nummers 16931 - 16950, 164
  - nummers 16951 - 16975, 165
- Uitspraken, 166-219; 54 delen
  - nummers 1 - 292, 166
  - nummers 293 - 581, 167
  - nummers 582 - 872, 168
  - nummers 872 - 1162, 169
  - nummers 1163 - 1451, 170
  - nummers 1452 - 1741, 171
  - nummers 1742 - 2037, 172
  - nummers 2038 - 2321, 173
  - nummers 2322 - 2605, 174
  - nummers 2606 - 2889, 175
  - nummers 2890 - 3174, 176
  - nummers 1375 - 3458, 177
  - nummers 3459 - 3743, 178
  - nummers 3744 - 4026, 179
  - nummers 4027 - 4310, 180
  - nummers 4311 - 4596, 181
  - nummers 4597 - 4872, 182
  - nummers 4873 - 5171, 183
  - nummers 5172 - 5459, 184
  - nummers 5460 - 5745, 185
  - nummers 5746 - 6031, 186
  - nummers 6032 - 6310, 187
  - nummers 6311 - 6596, 188
  - nummers 6597 - 6882, 189
  - nummers 6883 - 7167, 190
  - nummers 7168 - 7453, 191
  - nummers 7454 - 7736, 192
  - nummers 7737 - 8021, 193
  - nummers 8022 - 8310, 194
  - nummers 8311 - 8598, 195
  - nummers 8599 - 8886, 196
  - nummers 8887 - 9174, 197
  - nummers 9175 - 9462, 198
  - nummers 9463 - 9750, 199
  - nummers 9751 - 10038, 200
  - nummers 10039 - 10314, 201
  - nummers 10315 - 10614, 202
  - nummers 10615 - 10914, 203
  - nummers 10915 - 11214, 204
  - nummers 10215 - 11514, 205
  - nummers 11515 - 11814, 206
  - nummers 11815 - 12202, 207
  - nummers 12203 - 12588, 208
  - nummers 12589 - 12976, 209
  - nummers 12977 - 13358, 210
  - nummers 13359 - 12742, 211
  - nummers 13743 - 14128, 212
  - nummers 14129 - 14512, 213
  - nummers 14513 - 14814, 214
  - nummers 14815 - 15114, 215
  - nummers 15115 - 15414, 216
  - nummers 15415 - 15714, 217
  - nummers 15715 - 16014, 218
  - nummers 16000 - 16987, 219
  - Dossiers ("S" zaken), 219A-240; 22 dozen
    - nummers 1-80, 219A
    - nummers 81-100, 220
    - nummers 101-196, 221
    - nummers 197-296, 222
    - nummers 297-380, 223
    - nummers 381-464, 224
    - nummers 465-480, 225
    - nummers 481-575, 226
    - nummers 576-660, 227
    - nummers 661-691, 228
    - nummers 692-830, 229
    - nummers 831-920, 230
    - nummers 921-1000, 231
    - nummers 1001-1075, 232
    - nummers 1076-1160, 233
    - nummers 1161-1260, 234
    - nummers 1261-1296, 235
    - nummers 1297-1380, 236
    - nummers 1381-1480, 237
    - nummers 1481-1560, 238
    - nummers 1561-1635, 239
    - nummers 1636-1656, 240
- Expediteurslijsten, 1901 - 1925; 241-242; 2 bundels
  - 1901-1912, 241
  - 1913-1925, 242
- Notulenboeken, 1895 - 1921; 243-247; 5 delen
  - 1895 (26 augustus) - 1896 (28 juli), 243
  - 1895 (26 augustus) - 1922 (29 augustus), 244
  - 1896 (8 september) - 1898 (19 juli), 245
  - 1898 (16 augustus) - 1905 (7 september), 246
  - 1905 (18 oktober) - 1921 (15 december), 247
- Registers voor inschrijving van ingekomen en uitgegane stukken, 1895 - 1925; 248-300; 53 delen
  - 1895 ( 13 augustus) - 1896 (3 december), 248
  - 1896 ( 3 december ) - 1898 (20 februari), 249
  - 1898 (21 februari) - 1898 (25 mei ), 250
  - 1898 (26 mei ) - 1898 (23 september), 251
  - 1898 (24 september) - 1898 (29 december), 252
  - 1898 (29 december) - 1899 (13 maart), 253
  - 1899 (13 maart) - 1899 (27 juni ), 254
  - 1899 (26 juni) - 1899 (25 september), 255
  - 1899 (22 september) - 1899 (29 november), 256
  - 1899 (28 november) - 1900 (3 februari), 257
  - 1900 (3februari) - 1900 (30 maart), 258
  - 1900 (31 maart) - 1900 (28 mei ), 259
  - 1900 (28 mei ) - 1900 (9 augustus), 260
  - 1900 (10 augustus) - 1900 (30 oktober), 261
  - 1900 (30 oktober) - 1901 (13 januari), 262
  - 1901 (14 januari) - 1901 (11 april), 263
  - 1901 (12 april), 264
    - 1901 (4 juli)
  - 1901 (4 juli) - 1901 (3 oktober), 265
  - 1901 (3 oktober) - 1902 (6 januari), 266
  - 1902 (7 januari) - 1902 (19 april), 267
  - 1902 (18 april), 268
    - 1902 (28 juli)
  - 1902 (31 juli) - 1902 (14 oktober), 269
  - 1902 (14 oktober) - 1903 (12 januari), 270
  - 1903 (14 januari) - 1903 (21 april), 271
  - 1903 (22 april), 272
    - 1903 (12 augustus)
  - 1903 (12 augustus) - 1903 (25 november), 273
  - 1903 (25 november) - 1904 (7 maart), 274
  - 1904 (7 maart) - 1904 (4 juli), 275
  - 1904 (27 juni) - 1904 (31 oktober), 276
  - 1904 (13 oktober) - 1905 (23 februari), 277
  - 1905 (23 februari) - 1905 (27 juni), 278
  - 1905 (27 juni) - 1905 (18 oktober), 279
  - 1905 (18 oktober) - 1906 (1 februari), 280
  - 1906 (31 januari) - 1906 (28 mei), 281
  - 1906 (26 mei) - 1906 (29 oktober), 282
  - 1906 (29 oktober) - 1907 (29 september), 283
  - 1907 (9 september) - 1908 (29 mei), 284
  - 1908 (30 mei) - 1909 (16 juni), 285
  - 1909 (15 juni) - 1910 (13 mei), 286
  - 1910 (14 mei) - 1910 (20 december), 287
  - 1910 (20 december) - 1911 (21 september), 288
  - 1911 (25 september) - 1912 (12 april), 289
  - 1912 (11 april) - 1912 (23 oktober), 290
  - 1912 (25 oktober) - 1913 (12 juli), 291
  - 1913 (14 juli) - 1914 (31 maart), 292
  - 1914 (2 april) - 1915 (15 november), 293
  - 1915 (15 november) - 1917 (12 februari), 294
  - 1917 (13 februari) - 1918 (17 oktober), 295
  - 1918-1920, 296
  - 1920, 297
  - 1920-1922, 298
  - 1922-1923, 299
  - 1923-1925, 300
- Correspondentieboeken 1895 - 1911, 301-312; 12 delen
  - 1895 (19 augustus) - 1898 (9 september), 301
  - 1898 (13 september) - 1899 (30 december), 302
  - 1900 (2 januari) - 1900 (18 mei), 303
  - 1900 (18 mei) - 1900 (22 oktober), 304
  - 1900 (22 oktober) - 1901 (onleesbaar), 305
  - 1901 (2 januari) - 1901 (22 november), 306
  - 1901 (26 november) - 1902 (27 augustus), 307
  - 1902 (30 augustus) - 1903 (11 augustus), 308
  - 1903 (11 augustus) - 1904 (7 augustus), 309
  - 1904 (8 augustus) - 1905 (22 november), 310
  - 1905 (22 november) - 1907 (21 september), 311
  - 1907 (23 september) - 1911 (8 juni), 312
- Formulierenboeken, 1900 - 1910; 313-324; 12 delen
  - 1900-1902, 313
  - 1902-1905, 314
  - 1901, 315
  - 1901-1902, 316
  - 1902-1903, 317
  - 1903-1904, 318
  - 1904-1905, 319
  - 1905-1908, 320
  - 1905-1906, 321
  - 1906-1907, 322
  - 1907-1910, 323
  - 1908-1910, 324
- Correspondentie met het Ministerie van Financiën, 1908 - 1925; 325; 1 bundel
- Correspondentie met direkties en inspekties direkte belastingen, invoerrechten en accijnzen, Raad van beroep voor de invoerrechten, Commissie van beoordeling voor de heffing van invoerrechten naar waarde der goederen., 1896 - 1906; 326; 1 bundel
- Diverse correspondentie, 1906 - 1923; 327; 1 bundel
  - - brief 8 juni 1923, Ministerie van Financiën, - brief 16 juni 1920, afdeling invoerrechten; - brief 18 augustus 1923, Raad van Beroep v.d. invoerrechten; - brief onbekend, betreffende artikel 120 verslag onbekend; - 1906, toelichting bij de inzage der Waardewet Wijziging der Waardewet (datum onbekend); - brief 11 mei 1920, Raad van beroep v.d. invoerrechten; - een drietal beslissingen; - brief april 1920, Raad van Beroep, v.d. Invoerrechten; - brief 12 april 1919, Raad van Beroep, v.d. Invoerrechten; - bespreking van artikel 120
- Correspondentie met expediteuren, 1895 - 1905; 328; 1 bundel
- Diverse correspondentie, 1895 - 1925; 329; 1 bundel
- Correspondentieregisters naar verschillende onderwerpen, (datum onbekend), 330; 1 pak
- 1 map inhoudende:, [1895 - 1908]; 331; 1 pak
  - Brief aan de Raad van Beroep, febr. 1908, Brief van de Raad van Beroep, 9 nov.1898, bij de zit een bijbehorende nota.; Algemene vergadering Raad van Beroep, 14 december 1908.; Conclusiën genomen door de Raad van Beroep in de Algemene Vergadering van 21 november 1898.; Verklaring overeenkomstig de Wet van 20 aril 1895, Staatsblad no. 54, tot heffing van invoerrecht naar de waarde van de goederen.; Een 10 kantjes omvattend afschrift van 7 april 1905.
- 1 map inhoudende:, [1907 - 1911]; 332; 1 pak
  - brieven van 14 september 1907, 26 september 1908, 6 november 1908, 26 april 1909, 19 mei 1911, 8 augustus 1911 en 8 augustus 1911., een boekje genaamd "Gewerkschaft Sirius"; 10 bijlagen van het Consulaat der Nederlanden te Düsseldorf, totaal omvattende 8 kantjes van 24 oktober 1908.; Gewerkschaft "Sirius" brief van 25 november 1908.; Gewerkschaft "Sirius" brief en twee rekeningen van 4 juli 1908.; Van Gewerkschaft "Sirius" map + 2 rekeningen van 28 september 1908, 23 juli 1908 en 6 augustus 1908. Van Gewerkschaft "Sirius" twee brieven van 8 juli 1908, en van 15 augustus 1908.; Telegram van 20 oktober 1908.; Gewerkschaft "Sirius" brief van 13 augustus 1908.; Gewerkschaft "Sirius" brief van 8 juli 1908.; Gewerkschaft "Sirius" brief van 27 april 1908.; Gewerkschaft "Sirius" brief van 23-26 mei 1908.; Gewerkschaft "Sirius" brief van 29 juni 1908.; Gewerkschaft "Sirius" brief van 28 juli 1908.; Gewerkschaft "Sirius" brief van 29 juli 1908.; een tweetal onbekend zijnde copiën.; Gewerkschaft "Sirius" brieven en stukken van 26 juli 1908, 28 juli 1908, 2 juli 1908, 5 juli 1908, 10 juli 1908, 27 juli 1908, 5 augustus 1908, 15 augustus 1908, 18 augustus 1908,; brief aan de heer Herdtman van 25 oktober 1908.; Brief aan douaneagenten van de N.S. van 4 augustus 1908.; Consulaat der Nederlanden te Düsseldorf, 31 oktober 1908.; Brief aan Wijsmuller & Co, van 6 oktober 1908.; Figee & De Kruijff, d.d. 10 oktober 1908.; Wijsmuller & Co, 9 oktober 1908.; Gewerkschaft "Sirius", datum onleesbaar.; Fortsetzungsblatt 1, 31 augustus 1908.; Gewerkschaft "Sirius" Dusseldorf, 28 juli 1908, 13 juli 1908,; Brief aan de P.T.T. 20 oktober 1908.; Aangifte biljet, 20 juli 1908, 18 juli 1908.; Copiebrieven van 19 oktober 1908, 9 september 1908, 18 juni 1908, 8 juni 1908, 8 juli 1908, 12 oktober 1908.; Afschrift faktuur, 8 juli 1908.; Telegrammen van 22 oktober en 24 oktober 1908.; Raad van Beroep voor de Invoerrechten 23 oktober 1908.; Brief aan de heer D. Gerpheide van 5 september 1908.
- Correspondentieregisters Statistiekrechtwet, 1917 - 1925; 333; 1 pak
- Correspondentie tussen de voorzitter en het Ministerie van Financiën, Invoerrechten en Accijnzen, 1901 - 1908; 334; 1 pak
- stukken betreffende:, [1896 - 1909]; 335; 1 pak